臺灣高等法院臺中分院刑事判決　　　　　　　　　　九十四年度上訴字第一四一號
　　上　訴　人
　　即　被　告　乙○○
右上訴人因違反毒品危害防制條例案件，不服臺灣彰化地方法院九十三年度訴字第一
三八○號中華民國九十三年十一月二十九日第一審判決（起訴案號：臺灣彰化地方法
院檢察署九十三年度毒偵字第三一八三號），提起上訴，本院判決如左：
    主      文
上訴駁回。
    事      實
一、乙○○前因違反肅清煙毒條例案件，於民國（下同）八十七年四月二十一日，經
    本院判處有期徒刑二年，緩刑五年確定，嗣經原審法院以八十九年度聲字第二二
    五四號撤銷緩刑；又因施用毒品案件，經觀察、勒戒後，認無繼續施用毒品傾向
    ，經原審法院以八十七年度訴字第五四四號判決免刑確定；復因施用毒品案件，
    經原審法院以八十九年度毒聲字第一三三一號裁定觀察、勒戒後，認有繼續施用
    毒品之傾向，由彰化地方法院檢察署檢察官聲請強制戒治，並以八十九年度毒偵
    緝字第三四○號、八十九年度毒偵字第二六三○號提起公訴，經原審法院於八十
    九年十月三十日，以八十九年度訴字第七一五號判處有期徒刑七月確定，強制戒
    治則經原審法院以八十九年度毒聲字第二七九三號裁定令入戒治處所強制戒治後
    ，於八十九年十二月十六日停止戒治付保護管束，再經原審法院以九十年度毒聲
    字第六一九號裁定撤銷停止戒治令入戒治處所強制戒治，而於九十一年二月十四
    日執行完畢釋放；另因施用毒品案件，經原審法院於九十一年五月五日，以九十
    一年度訴字第二五六號判處有期徒刑八月及七月，應執行有期徒刑一年二月確定
    ；再因偽造文書案件，經原審法院於九十一年六月二日，以九十一年度易字第三
    五六號判處有期徒刑三月確定；前開有期徒刑八月、七月之施用毒品罪及有期徒
    刑三月之偽造文書罪，嗣經原審法院以九十一年度聲字第一二八三號定應執行有
    期徒刑一年四月確定。乙○○自九十一年二月十四日起，接續執行前開二年、七
    月、一年四月之有期徒刑，並於九十三年三月五日假釋出獄，仍在假釋中（均不
    構成累犯）。詎仍不知悔改，於前開強制戒治執行完畢釋放後五年內，復基於施
    用第一級毒品海洛因之概括犯意，自九十三年四、五月間某日起，至九十三年八
    月二十六日止，在彰化縣鹿港鎮朋友住所等處，以將海洛因摻入香煙中點火燃燒
    吸食煙氣；或以將海洛因混合礦泉水後用針筒注射體內之方式，及每天或三、四
    天施用一次不等之頻率，連續施用第一級毒品海洛因多次。嗣於九十三年八月二
    十七日因假釋期間受保護管束至臺灣彰化地方法院檢察署接受採尿送驗結果，呈
    嗎啡陽性反應而查悉上情。
二、案經臺灣彰化地方法院檢察署檢察官主動檢舉偵查起訴。
    理      由
一、被告乙○○於原審準備程序中，先就右揭犯罪事實為有罪之陳述，且所犯係死刑
    、無期徒刑、最輕本刑為三年以上有期徒刑以外之罪，經原審法院合議庭依刑事
    訴訟法第二百七十三條之一第一項之規定，裁定由法官一人獨任進行簡式審判程
    序，先此敘明。
二、右揭事實，業據被告於偵查及原審審理時坦承不諱，且被告於前揭時地經採其尿
    液送驗之結果，呈嗎啡陽性反應（按一般施用海洛因者會在其體內代謝為嗎啡成
    分殘留，並經由尿液排出），有臺灣彰化地方法院檢察署受保護管束人（被告）
    尿液檢體監管紀錄表、中山醫學大學附設醫院藥物濫用檢測中心確認結果報告各
    一份附卷可稽。被告自白伊自九十三年四、五月間某日起，至九十三年八月二十
    六日止，連續施用海洛因多次，除九十三年八月二十七日，因其所採尿液之檢驗
    結果呈嗎啡陽性反應，可證被告於該採尿當日或前三日內確有施用第一級毒品海
    洛因外，雖無其他具體證據證明其他時間被告確實施用海洛因，惟參酌施用第一
    級毒品海洛因具成癮性，上癮者，不論在生理上或心理上都會對海洛因產生強烈
    的需求與依賴，一旦停用，十二小時內會有發汗、流淚、緊張、無法入睡，第二
    天起即會出現劇烈嘔吐、發冷、血壓升高等禁斷症狀，及被告於九十三年八月二
    十七日所採尿液之檢驗結果呈嗎啡陽性反應，且自八十七年起多次因施用第一級
    毒品海洛因遭法院判刑確定，被告施用第一級毒品海洛因顯已上癮等情，應認被
    告自白與事實相符，堪予採信。而被告前因施用毒品案件，經原審法院以八十九
    年度毒聲字第一三三一號裁定觀察、勒戒後，認有繼續施用毒品之傾向，由彰化
    地方法院檢察署檢察官聲請強制戒治，並以八十九年度毒偵緝字第三四○號、八
    十九年度毒偵字第二六三○號提起公訴，經原審法院於八十九年十月三十日，以
    八十九年度訴字第七一五號判處有期徒刑七月確定，強制戒治則經原審法院以八
十九年度毒聲字第二七九三號裁定令入戒治處所強制戒治後，於八十九年十二月
    十六日停止戒治付保護管束，再經原審法院以九十年度毒聲字第六一九號裁定撤
    銷停止戒治令入戒治處所強制戒治，而於九十一年二月十四日執行完畢釋放，有
    臺灣高等法院被告全國前案紀錄表一份在卷可按。本案事證已臻明確，被告施用
    第一級毒品海洛因犯行堪予認定，應依法論科。
三、核被告所為，係犯毒品危害防制條例第十條第一項之施用第一級毒品罪。其為供
    己施用而於施用前持有海洛因之低度行為，為其施用之高度行為所吸收，不另論
    罪。又被告先後多次施用第一級毒品犯行，時間緊接，所犯為構成要件相同之罪
    名，顯係基於概括犯意反覆為之，應依連續犯之規定，論以一罪，並依法加重其
    刑。原審依毒品危害防制條例第十條第一項，刑法第十一條、第五十六條之規定
    ，審酌被告犯罪之動機、目的係因施用毒品之習性難以戒除，其犯罪手段僅係戕
    害自己之身心、曾多次因施用第一級毒品經判刑確定，且於九十三年三月五日假
    釋出獄後僅一個月餘，即復行施用第一級毒品及犯罪後坦承犯行之態度良好等一
    切情狀，量處如原審主文所示之刑，核其認事用法，並無不合，量刑亦妥適，被
    告上訴以其現有正當職業，請求從輕量刑云云，為無理由，應予駁回。
四、據上論斷，應依刑事訴訟法第三百六十八條，判決如主文。
本案經檢察官甲○○到庭執行職務。
中      華      民      國　    九十四     年     三      月     一 　　日
                                臺灣高等法院臺中分院刑事第六庭
                                      審判長法　官　李  文  雄
                                            法  官　邱　顯　祥
                                            法　官　劉　連　星
右正本證明與原本無異。
如不服本判決應於收受送達後十日內向本院提出上訴書狀，其未敘述上訴之理由者並
得於提起上訴後十日內向本院補提理由書（均須按他造當事人之人數附繕本）。
                                            書記官  陳  秀  真
中      華      民      國　    九十四     年     三      月     二 　　日
附錄論罪科刑法條全文：
毒品危害防制條例第十條第一項：
施用第一級毒品者，處六月以上五年以下有期徒刑。
                              　　　　　　　　　　　　　　　　　　　　　Ｒ
